臺灣高雄地方法院刑事裁定　　　　　　100年度聲簡再字第1號
聲　請　人
即　被　告　黃敬元
上列聲請人因違反毒品危害防制條例案件，對於中華民國99年12
月27日，本院高雄簡易庭所為99年度簡字第1977號刑事確定判決
，聲請再審，本院裁定如下：
    主  文
再審之聲請駁回。
    理  由
一、再審聲請意旨略以：聲請人即被告黃敬元前因違反毒品危害
    防制條例案件，經臺灣高雄地方法院檢察署檢察官以99年度
    字第32758 號聲請簡易判決處刑，業經本院於民國99年11月
    30日，以99年度簡字第1977號刑事簡易判決判處拘役50日確
    定在案。惟聲請人於98年5 月15日在高雄政府警察局鹽埕分
    局訊問時，即主動供述聲請人係於98年5 月14日15時許，於
    高雄市○○區○○路之「簡愛旅館」，以新臺幣（下同）6,
    000 元之代價，向陳瀚宇（民國75年6月6日生）之男子購得
    第二級毒品MDMA 3顆及甲基安非他命一包、第三級毒品愷他
    命14包、第四級毒品一粒眠10顆等毒品而持有之。而被告所
    持有之前開毒品來源上手即陳瀚宇，亦因而經檢察官查獲及
    起訴（98年度偵第12358 號）；是聲請人顯因供出毒品來源
    而查獲「陳瀚宇」之犯罪事實，即應品危害防制條例第17條
    第1 項：「第17條犯第4條至第8條、第10條或第11條之罪，
    供出毒品來源，因而查獲其他正犯或共犯者，減輕或免除其
    刑。」之規定，應減輕或免除刑罰。惟本院高雄簡易庭於99
    年度簡字第1977號刑事簡易判決，就此有利於聲請人之重要
    證據卻漏未審酌，爰依刑事訴訟法相關規定，聲請再審等語
    。
二、按「有罪之判決確定後，有左列情形之一者，為受判決人之
    利益，得聲請再審︰一：原判決所憑之證物已證明其為偽造
    或變造者。二：原判決所憑之證言、鑑定或通譯已證明其為
    虛偽者。三：受有罪判決之人，已證明其係被誣告者。四：
    原判決所憑之通常法院或特別法院之裁判已經確定裁判變更
    者。五：參與原判決或前審判決或判決前所行調查之法官，
    或參與偵查或起訴之檢察官，因該案件犯職務上之罪已經證
    明者，或因該案件違法失職已受懲戒處分，足以影響原判決
    者。六：因發現確實之新證據，足認受有罪判決之人應受無
    罪、免訴、免刑或輕於原判決所認罪名之判決者。前項第1
    款至第3款及第5款情形之證明，以經判決確定，或其刑事訴
    訟不能開始或續行非因證據不足者為限，得聲請再審」，「
    不得上訴於第三審法院之案件，除前條規定外，其經第二審
    確定之有罪判決，如就足生影響於判決之重要證據漏未審酌
    者，亦得為受判決人之利益，聲請再審」，此有刑事訴訟法
    第420條、第421條分別定有明文。又「法院認為聲請再審之
    程序違背規定者，應以裁定駁回之」，此於刑事訴訟法第43
    3 條亦有明文規定。次按「聲請再審，應以再審書狀敘述理
    由，附具原判決之繕本及證據，提出於管轄法院為之」，刑
    事訴訟法第429條亦定有明文。此為法定程式，如有違背者
    ，法院自應依同法第433條之規定，以裁定駁回其再審之聲
    請。而「所謂『敘述理由』，關於為受判決人利益聲請再審
    ，係指敘述符合刑事訴訟法第420條各款及第421條所列情形
    之一，足認受判決人應受較確定判決有利之判決而言。如其
    未於再審聲請狀敘述受判決人有何應受較確定判決有利之判
    決之情形，亦未提出何項具體證據，則其聲請再審之程序顯
    然違背規定」，另「刑事訴訟法再審編並無準用同法第三編
    有關上訴之規定，自難謂此種訴訟程式之欠缺，法院應先命
    為補正。如確具有聲請再審之理由，只能另行依法聲請」，
    此則有最高法院95年度台抗字第251號裁定要旨、71年台抗
    字第337號判例意旨可資參照，核先敘明。
三、經查，本件再審聲請人即受判決人黃敬元對於本院99年度簡
    字第1977號刑事確定判決聲請再審，聲請狀內雖已附具原確
    定判決之繕本，有再審聲請狀及所附原確定判決之繕本各1
    份在卷可稽，且聲請人固於再審聲請狀陳稱「於98年5月15
    日偵訊聲請人持有第二級毒品案件時，即主動供稱於98年5
    月14日下午3時許，在高雄縣五甲路簡愛汽車旅館，向陳瀚
    宇（男，75年6月6日生，身材瘦高之成年男子）以新臺幣60
    00元代價購入第二級毒品MDMA  3顆、甲基安非他命1包等物
    而持有之。毒品上手陳瀚宇因違反毒品危害防制條例案件，
    經臺灣高雄地方法院檢察署檢察官偵查終結提起公訴（98年
    度偵字第12358 號），足見陳瀚宇此一部分犯罪係因聲請人
    於98年5 月15日先供出毒品來源，致使調查或偵查犯罪之警
    員及檢察官據以發動偵查，並進而查獲據予起訴，職是，本
    案聲請人『供出毒品來源』相關資訊，與犯罪調查或偵查機
    關之發動調查或偵查並進而查獲，二者實具有相當因果關係
    ，此部分聲請人自有毒品危害防制條例第17條第1 項減輕或
    免除其刑之適用」等語（見聲請狀第2 頁），惟聲請人並未
    附具具體證據證明此等因果關係，且得依毒品危害防制條例
    第17條第1 項減輕或免除其刑之事由非屬新證據，與上開刑
    事訴訟法第420條第1項第6 款再審事由不符，又非屬足生影
    響於判決之重要證據，亦與上開刑事訴訟法第421 條再審事
    由不符。是揆諸前揭說明，本件再審之聲請顯係違背法定程
    式，且無庸命其補正，其再審之聲請為不合法，應予駁回。
四、據上論斷，應依刑事訴訟法第433 條第1 項，裁定如主文。
中    華    民    國    100   年    10    月    11    日
                  刑事第一庭  法  官  柯盛益
以上正本，係照原本作成，證明與原本無異。
如不服本裁定，應於收受本裁定書送達後5 日內，向本院提出抗
告狀。
中    華    民    國    100   年    10    月    11    日
                              書記官  簡文清